---
title: "Insight"
author: "JW"
date: "`r Sys.Date()`"
output: html_document
---

## **Setup**

Zu Beginn: Setze das Arbeitsverzeichnis auf das Verzeichnis dieses Scriptes.

#### Packages

```{r Packages, warning=FALSE, message=FALSE}
library(RSQLite)
library(ggplot2)
library(dplyr)
library(tidyr)
library(patchwork)
```

#### Hilfsfunktionen

```{r Helpers, warning=FALSE}
source("R/helpers.R")
```

#### Daten

```{r DataImport, warning=FALSE}
# Namen der bspid Hauptklassen
bspid_mainclass = readRDS("data/bspid_class1.rds")
# BSPID Unterklassen
bspid_classes = readRDS("data/bspid_classes.rds")
# Siehe 'splitbyBSPID'
data_bspid = readRDS("data/data_bspid.rds")

# Datenbank
db = RSQLite::dbConnect(RSQLite::SQLite(), "data/db/fulldata.db")
```

## Issues

#### Fehlerhafte Einträge

Die Spalte *bauwerksname* ist nicht eindeutig. 
So gibt es zum Beispiel mehrere Bauwerke mit dem bauwerksnamen ID000001:

```{r Issues}
DBI::dbGetQuery(db, "SELECT rowid, bauwerksname, ort, baujahr FROM fulldata WHERE bauwerksname = 'ID000001';")
```

Es gibt aber auch Fälle, bei denen das vermutlich selbe Bauwerk verschiedene Bauwerksnamen hat. 
Das schränkt die Gebrauchbarkeit dieser Variable zur Bauwerksidentifikation im Datensatz ein.

Im Folgenden werden daher nur die Spalten *ort* und *baujahr* zur Identifikation eines bestimmten Bauwerkes genutzt.

Desweiteren gibt die folgenden Formen von Fehleinträgen:

  - Keine BSP-ID vorhanden und/oder unsinnige Jahreszahlen in der Spalte *prufjahr* (bspw. *prufjahr* < 1900 und *prufjahr* > 2025). Ansonsten sind alle Daten mit BSP-ID Eintrag im Zeitraum von 2000 bis 2025
  - Unvollständige BSP-ID's (enthalten in irgendeiner Form "99")
  - Das Prüfjahr liegt zeiltlich vor dem Baujahr
  - Duplikate
  
Diese Gruppen von Fehleinträgen werden entfernt:

```{r Cleanup}
# Tabelle einlesen
fulldata = RSQLite::dbReadTable(db, "fulldata")

# Entfernen von Fehleinträgen
fulldata_clean = fulldata[!is.na(fulldata$bsp_id),] |> 
  dplyr::filter(!stringr::str_detect(bsp_id, "99")) |> 
  dplyr::filter(prufjahr-baujahr >= 0) |> 
  unique()
```

#### Nur Haupt- und Einzelprüfungen

Für die Modellierung werden nur Daten aus den regelmäßig durchgeführten 
Haupt- und Einzelprüfungen der Bauwerke verwendet.
Dies soll einer unausgewogenen Behandlung einzelner Brücken in puncto 
Prüfhäufigkeit entgegenwirken, sowie doppelte Einträge pro Schaden und Jahr 
verhindern. Es werden also alle Zeilen mit !(pra %in% c("H", "H2", "H1", "E")) 
entfernt:

```{r FilterPra}
# Werte der Spalte 'pra'
unique(fulldata_clean$pra)

# Filtern von Hauptprüfungen
fulldata_clean = fulldata_clean |> 
  dplyr::filter(pra %in% c("H", "H1", "H", "E"))
```

#### Änderung 'Sachverhalte'

```{r }
fulldata_clean = fulldata_clean |> 
  dplyr::mutate(
    hoechst_sachverhalt_oben =
      trimws(stringr::str_remove(hoechst_sachverhalt_oben, ".*: "))
  ) |> 
  dplyr::mutate(
    hoechst_sachverhalt_oben = 
      stringr::str_remove(hoechst_sachverhalt_oben, "\\s.*")
  )
```

#### Split

Die Tabelle wird anhand der BSP-ID's in eine Liste gesplittet.
Diese wird als .rds-Datei gespeichert.

```{r SplitbyBSPID, eval=TRUE, ref.label='splitbyBSPID'}
data_bspid = split(fulldata_clean, fulldata_clean$bsp_id)
saveRDS(data_bspid, file = "data/data_bspid.rds")
```

## **To Do Justus**

**Check data - what do we have? how many entries (over the years) do we have per id per sub-structure?**

```{r Counter}
# Tbw dataframe 
fulldata_tbw = fulldata_clean |> 
  tidyr::unite("Tbw", ort, baujahr, tbwnr, sep = "_") |> 
  dplyr::select(Tbw, schad_id, prufjahr, bsp_id) |> 
  dplyr::distinct()

# Count bspids
bspid_count = sapply(names(data_bspid), function(bspid) {
  nrow(fulldata_tbw |> dplyr::filter(bsp_id == bspid))
})

# Sort counts
bspids = names(data_bspid)[order(bspid_count, decreasing = TRUE)]
```

```{r PlotAndPrint, eval=TRUE}
printer(
  "output/fulldata_EntriesIdAndSubstructure.pdf", 
  lapply(X = bspids, FUN = my_plotter, data_tbw = fulldata_tbw, ylim = NA)
)

printer(
  "output/fulldata_EntriesIdAndSubstructure_Yfixed.pdf", 
  lapply(X = bspids, FUN = my_plotter, data_tbw = fulldata_tbw, ylim = 4000)
)
```

#### **Check data - what do we need to remove?**

#### Zeilen

Es sollen nur die n am häufigsen vertretenen BSP-ID's verwendet werden.
Desweiteren sollen nur Brücken mit einem Baujahr nach 1800 und vor 2026 berücksichtigt werden.

```{r FilterBSPIDs}
# Begrenzung auf erste 1:n BSP-ID's
n = 1:24
# Filter die häufigsten n BSP-ID's 
basedata = fulldata_clean |> 
  dplyr::filter(bsp_id %in% bspids[n]) |> 
  dplyr::filter(baujahr >= 1800) |> 
  dplyr::filter(baujahr <= 2025)
```

#### Spalten

Insgesamt stehen 73 Spalten zur Verfügung. 

```{r Skim}
basedata |> 
  skimr::skim()
```

Diese Spalten werden zum Teil im Rahmen der Modellierung zu unterschiedlichen 
Zwecken (Identifikation, Prädiktoren, Zielvariablen) genutzt bzw. werden bereits 
vorab aus Sachgründen (s.u.) aus dem Datensatz zur Modellerstellung entfernt.
Die Spalten *ort* und *baujahr* lassen sich theoretisch sowohl zur Identifikation, als auch als Prädiktoren verwenden.

Spalten, die zu Modellierungszwecken erhalten bleiben:

*Identifikation von Brücken, Teilbauwerken, Einzelschäden*
  
  01. **ort** (Nächstgelegener Ort, z.B. `r sort(head(sample(na.omit(unique(fulldata_clean$ort)))))`)
  02. **baujahr** (Baujahr, z.B. `r sort(head(sample(na.omit(unique(fulldata_clean$baujahr)))))`)
  03. **tbwnr** (Teilbauwerksnummer)
  04. **schad_id** (Nummer eines Schadens an einem Teilbauwerk)
  05. **bsp_id** (BSP-ID, z.B. `r sort(head(sample(na.omit(unique(fulldata_clean$bsp_id)))))`)

*Prädiktoren*

  06. **bauwerksart_text** (Brückentyp, z.B. `r head(sample(na.omit(unique(fulldata_clean$bauwerksart_text))))`)
  07. **stadium_text** (Nutzungs-/Baustatus, z.B. `r head(sample(na.omit(unique(fulldata_clean$stadium_text))))`)
  08. **konstruktion** (Konstruktionsdetails, z.B. `r head(sample(na.omit(unique(fulldata_clean$konstruktion))))`)
  09. **laenge** (Brückenlänge)
  10. **breite** (Brückenbreite)
  11. **flaeche** (Brückenfläche)
  12. **statisches_system_laengs** (34 Klassen von Tragwerken in Längsrichtung, z.B. `r head(sample(na.omit(unique(fulldata_clean$statisches_system_laengs))))`)
  13. **statisches_system_quer** (16 Klassen Tragwerken in Querrichtung, z.B. `r head(sample(na.omit(unique(fulldata_clean$statisches_system_quer))))`)
  14. **hoechst_sachverhalt_oben** (Nutzungsform, z.B. `r head(sample(na.omit(unique(fulldata_clean$hoechst_sachverhalt_oben))))`)
  15. **jast_lage** (Nutzungsform, z.B. `r head(sample(na.omit(unique(fulldata_clean$jast_lage))))`)
  16. **br_bauwerkswinkel** (?, z.B. `r head(sample(na.omit(unique(fulldata_clean$br_bauwerkswinkel))))`)
  17. **br_bw_winkel_richtung** (?, z.B. `r head(sample(na.omit(unique(fulldata_clean$br_bw_winkel_richtung))))`)
  18. **laengenklasse** (?, z.B. `r head(sample(na.omit(unique(fulldata_clean$laengenklasse))))`)
  19. **br_maximale_laengsneigung** (?, z.B. `r head(sample(na.omit(unique(fulldata_clean$br_maximale_laengsneigung))))`)
  20. **lage_bl** (Bundesland, z.B. `r sort(head(sample(na.omit(unique(fulldata_clean$lage_bl)))))`)
  21. **schaden** (?, z.B. `r head(sample(na.omit(unique(fulldata_clean$schaden))))`)
  22. **bauteil** (?, z.B. `r head(sample(na.omit(unique(fulldata_clean$bauteil))))`)
  23. **bautlgrupp** (?, z.B. `r head(sample(na.omit(unique(fulldata_clean$bautlgrupp))))`)
  24. **zwgruppe** (?, z.B. `r head(sample(na.omit(unique(fulldata_clean$zwgruppe))))`)
  25. **menge_all** (Schadensmenge in Worten, z.B. `r head(sample(na.omit(unique(fulldata_clean$menge_all))))`)
  26. **prufjahr** (Prüfjahr, z.B. `r sort(head(sample(na.omit(unique(fulldata_clean$prufjahr)))))`)
  27. **ueberbau** (?, z.B. `r head(na.omit(unique(fulldata_clean$ueberbau)))`) 
  28. **feld** (Schadenslokalisation, z.B. `r head(na.omit(unique(fulldata_clean$feld)))`) 
  29. **quer** (Schadenslokalisation, z.B. `r head(na.omit(unique(fulldata_clean$quer)))`)
  30. **hoch** (Schadenslokalisation, z.B. `r head(na.omit(unique(fulldata_clean$hoch)))`)
  - (ort, baujahr)

*Zielvariablen*

  31. **zustandsnote** (Zustandsnote, z.B. `r sort(head(sample(na.omit(unique(fulldata_clean$zustandsnote)))))`)
  32. **zustandsnotenklasse** (Zustandsnotenklasse, z.B. `r sort(head(sample(na.omit(unique(fulldata_clean$zustandsnotenklasse)))))`)
  33. **substanzkennzahl** (Zustandsnote ohne Verkehrssicherheitsaspekte, z.B. `r sort(head(sample(na.omit(unique(fulldata_clean$substanzkennzahl)))))`)
  34. **bewert_s** (Standsicherheitsbewertung in 0 bis 5)
  35. **bewert_v** (Verkehrssicherheitsbewertung in 0 bis 5)
  36. ***bewert_d*** (Dauerhaftigkeitsbewertung in 0 bis 5)
  37. **max_s** (? in 0 bis 5)
  38. **max_v** (? in 0 bis 5)
  39. **max_d** (? in 0 bis 5)

*Die folgenden Spalten werden entfernt, da sie keinen Mehrwert für die Modellbildung besitzen:*

  40. **konteil** (Zu wenig Einträge, ? z.B. `r head(sample(na.omit(unique(fulldata_clean$konteil))))`)
  41. **detailkont** (Zu wenig Einträge. Hersteller ? z.B. `r head(na.omit(unique(fulldata_clean$detailkont)))`) 
  42. **schaden_m** (Zu wenig Einträge. ? z.B. `r head(na.omit(unique(fulldata_clean$schaden_m)))`)
  43. **menge_di** (Zu wenig Einträge, Dimension der Schadensmenge z.B. `r head(sample(na.omit(unique(fulldata_clean$menge_di))))`)
  44. **menge_di_m** (Zu wenig Einträge. Schadensmenge als Zahl, z.B. `r head(sample(na.omit(unique(fulldata_clean$menge_di_m))))`)
  45. **quer_m** (Zu wenig Einträge, Schadenslokalisation, z.B. `r head(na.omit(unique(fulldata_clean$quer_m)))`)
  46. **baustoffklasse** (ausschließlich `r na.omit(unique(fulldata_clean$baustoffklasse))`)
  47. **bauwerksname** (Bauwerks ID, Namen in Form einer nicht eindeutigen ID unbrauchbar s.o.) 
  48. **bauj_unb** (Doppelung von baujahr)
  49. **uiua_text** (Verantwortung für Erhaltung, z.B. `r head(na.omit(unique(fulldata_clean$uiua_text)))`)
  50. **hoechst_sachverhalt_unten** (überbrückter 'Sachverhalt', , z.b. `r head(na.omit(unique(fulldata_clean$hoechst_sachverhalt_unten)))`)
  51. **restliche_sachverhalte** (Sonstige 'Sachverhalte', z.B. `r head(na.omit(unique(fulldata_clean$restliche_sachverhalte)))`)
  52. **altersklasse** (Doppelung von baujahr, z.B. `r head(na.omit(unique(fulldata_clean$altersklasse)))`)
  53. **datum_letzte_hauptpruefung** (für Brückenzustand unerheblich)
  54. **datum_letzte_einfachpruefung** (für Brückenzustand unerheblich)
  55. **lfdnr** (?, z.B. `r head(na.omit(unique(fulldata_clean$lfdnr)))`)
  56. bis 67. **bemerk1, bemerk1_m, ..., bemerk6, bemerk6_m** (kaum relevante Inhalte)
  68. **text** (nicht auf einfache Weise maschinell auswertbar)
  69. **bild** (nicht verfügbar, nicht Modellgegenstand)
  70. **kont_jn** (?, z.B. `r head(na.omit(unique(fulldata_clean$kont_jn)))`) 
  71. **not_konst** (?, ausschließlich `r head(na.omit(unique(fulldata_clean$not_konst)))`) 
  72. **konvert** (?, ausschließlich `r head(na.omit(unique(fulldata_clean$konvert)))`) 
  73. **pra** (Art der Prüfung, ausschließlich Hauptprüfungen s.o.)

```{r FilterData, eval=TRUE}
basedata = basedata |> 
  dplyr::select(
    
    # "Identifikation"
    ort, baujahr, tbwnr, schad_id, bsp_id, 
    
    # Prädiktoren
    bauwerksart_text, stadium_text, konstruktion, laenge, breite, flaeche,
    statisches_system_laengs, statisches_system_quer, hoechst_sachverhalt_oben, 
    jast_lage, br_bauwerkswinkel, br_bw_winkel_richtung, laengenklasse, 
    br_maximale_laengsneigung, lage_bl , schaden, bauteil, bautlgrupp, zwgruppe, 
    menge_all, prufjahr,
    ueberbau, feld, quer, hoch, 
    
    # Zielvariablen
    zustandsnote, zustandsnotenklasse, substanzkennzahl, bewert_s, bewert_v, 
    bewert_d, max_s, max_v, max_d 
    
  )
```

Nach den vorgenommenen Aussortierungen von Spalten und insbesondere den Einträgen
von Sonderprüfungen ergibt sich ein verändertes Bild der zeitlichen Verteilung von 
Einträgen verschiedener Bauwerke:

```{r PlotAndPrint2, eval=TRUE}
# Tbw dataframe 
basedata_tbw = basedata |> 
  tidyr::unite("Tbw", ort, baujahr, tbwnr, sep = "_") |> 
  dplyr::select(Tbw, schad_id, prufjahr, bsp_id) |> 
  dplyr::distinct()

printer(
  "output/basedata_EntriesIdAndSubstructure.pdf", 
  lapply(X = bspids[n], FUN = my_plotter, data_tbw = basedata_tbw, ylim = NA)
)

printer(
  "output/basedata_EntriesIdAndSubstructure_Yfixed.pdf", 
  lapply(X = bspids[n], FUN = my_plotter, data_tbw = basedata_tbw, ylim = 4000)
)
```

## **Export des vorbereiteten Datensatzes**

Dieser auf einen Bestimmten Grundstock von Daten reduzierte Datensatz wird abgespeichert.
In einem nächsten Schritt können darauf aufbaued verschiedene Datensätze für die Modellbildung erstellt werden.

```{r Save}
# Speichern
db_out = DBI::dbConnect(RSQLite::SQLite(), dbname = "output/basedata.db")
DBI::dbWriteTable(db_out, name = "basedata", value = basedata, overwrite = TRUE)
dbDisconnect(db_out)
```

## **Weitere Informationen**

[BAST](https://www.bast.de/DE/Themen/Digitales/HF_4/Massnahmen/brueckenstatistik/bruecken_hidden_node.html)

## **Playground**

#### Eindeutigkeit

```{r Buildings}
buildings = na.omit(RSQLite::dbGetQuery(db, "SELECT DISTINCT ort, baujahr FROM fulldata;"))
```

#### Visualisierung Baujahre

```{r AnzahlBaujahr, fig.height=3}
anzahl_baujahr = RSQLite::dbGetQuery(db, "
  SELECT baujahr, COUNT(*) AS anzahl
  FROM (
    SELECT DISTINCT ort, baujahr
    FROM fulldata
  ) AS unique_data
  GROUP BY baujahr;
")

ggplot(anzahl_baujahr, aes(x = baujahr, y = anzahl)) +
  geom_point() +
  scale_y_log10() +
  theme_minimal()
```

#### Visualisierung Prüfjahre

```{r AnzahlPrufjahr, fig.height=3}
anzahl_prufjahr = RSQLite::dbGetQuery(db, "
  SELECT bsp_id, prufjahr, COUNT(*) AS anzahl
  FROM fulldata
  GROUP BY prufjahr
  ORDER BY anzahl DESC;
")

ggplot(anzahl_prufjahr, aes(x = prufjahr, y = anzahl, shape = is.na(bsp_id))) +
  geom_point() +
  scale_y_log10() +
  theme_minimal()
```
