---
title: "md_hurdle_implementation"
author: "JW"
date: "`r Sys.Date()`"
output:
  html_document:
    toc: true
    toc_float: true
    toc_depth: 3
    number_sections: true
---

# Setup

```{r Setup - knitr, include=FALSE, message=FALSE}
knitr::opts_chunk$set(
  cache = FALSE,
  eval  = TRUE
)
```

<h4> Environment </h4>

```{r Setup - EnvVars}
r_files    = Sys.getenv(x = "r_files", unset = here::here("R/"))

db_path = here::here("output/fulldata_bast_clim_red.db")
db_path = Sys.getenv(x = "db_path", unset = db_path)

output_path = Sys.getenv("output_path", unset = "/app/output/")
run_id      = paste0("run", format(Sys.Date(), format = "%Y%m%d"))
run_id      = Sys.getenv("run_id",     unset = run_id)
run_path    = file.path(output_path, run_id, bspid_code)
dir.create(run_dir, recursive = TRUE, showWarnings = FALSE)

bspid_code = Sys.getenv(x = "bspid_code", unset = "B006_03")
test_run = as.logical(Sys.getenv(x = "test_run", unset = "TRUE"))
```

<h4> Pakete </h4>

```{r Setup - Libraries, message=FALSE}
devtools::load_all(
  Sys.getenv("pkg_files", unset = here::here("../packages/damageRF"))
)
```

<h4> Helper Functions </h4>

```{r Setup - Helperfunctions, message=FALSE}
files = list.files(r_files, full.names = TRUE)
sapply(files[startsWith(basename(files), "hlp_")], source)
```

<h4> Modell Parameter </h4>

```{r Setup - Model Parameter}
# test_run = TRUE
shared_seed = 4242
shared_prop = 0.80
```

## Datawrangling

<h4> Database connection </h4>

```{r Datawrangling - Database}
db = DBI::dbConnect(RSQLite::SQLite(), db_path)

workingdata_db = DBI::dbReadTable(db, "fulldata_bast_clim_red") |>
  dplyr::as_tibble() |>
  dplyr::rename(dplyr::any_of(setNames(names(translations), translations))) |>
  dplyr::select(-c("construction_type", "structure_name", "district_office", "maint_unit")) |> 
  dplyr::mutate(
    bsp_id = sub("-+$", "", bsp_id),
    x = as.numeric(x),
    y = as.numeric(y)
  )

DBI::dbDisconnect(db)
```


## BSP-ID Object Instantiation

```{r BSP-ID Instantiation}
# Create BSPID-Object list
bspids = bspid_instantiation()
# Select one
bspid  = bspids[[bspid_code]]
# Set data
bspid = set_data(bspid, workingdata_db)
```

<h4> Mutation </h4>

```{r Datawrangling - Mutation}
# Split if rtg_d improves
data = bspid@data |>
  dplyr::group_by(id) |>
  dplyr::arrange(age, .by_group = TRUE) |>
  dplyr::mutate(
    subgroup = cumsum(c(0, diff(rtg_d) < 0)),
    id       = paste(id, letters[subgroup + 1], sep = "_")
  ) |>
  dplyr::select(-subgroup) |>
  dplyr::ungroup()

# Filter improvements out
data = data |>
  dplyr::group_by(id) |>
  dplyr::filter(any(diff(rtg_d) >= 0)) |>
  dplyr::ungroup()

# Add initial bsp_id and rtg_d as predictors
data = data |>
  dplyr::group_by(id) |>
  dplyr::arrange(age, .by_group = TRUE) |>
  dplyr::mutate(
    init_bsp_id = dplyr::first(bsp_id),
    init_rtg_d  = dplyr::first(rtg_d),
    h3_rtg_d  = if (dplyr::n_distinct(age) < 2) {
      NA_real_
    } else {
      round(stats::approx(x = age, y = rtg_d, xout = age - 3, rule = 1, ties = mean)$y)
    }
  ) |>
  dplyr::ungroup()

# Set data
bspid = set_data(bspid, data)
```

## Hurdle Object Instantiation
```{r Hurdle Instantiation}
hurdle = methods::new("Hurdle", data = bspid@data, split_year = 2020)
```

# Training

## Shared Split

Der gemeinsame Split wird einmalig auf den BSPID-spezifischen Daten erstellt und
als `train_ids`-Vektor an Stage 1 und Stage 2 übergeben. Stratifiziert wird nach
dem schwersten beobachteten Schaden (max rtg_d) pro Bruecke.

```{r Shared Split}
set.seed(shared_seed)

bspid = set_data(bspid, hurdle@train_data)

split_prep = bspid@data |>
  dplyr::mutate(gsplitvar = sapply(strsplit(id, "_"), `[`, 1)) |>
  dplyr::group_by(gsplitvar) |>
  dplyr::mutate(strata_split = factor(max(rtg_d))) |>
  dplyr::ungroup()

shared_split = rsample::group_initial_split(
  data   = split_prep,
  group  = "gsplitvar",
  strata = "strata_split",
  prop   = shared_prop
)

train_ids = unique(rsample::training(shared_split)$gsplitvar)
test_ids  = unique(rsample::testing(shared_split)$gsplitvar)
```

## Binary Classification

<h4> Setup </h4>

Ziel: Vorhersage ob sich `rtg_d` oder `bsp_id` aendert (`change = 1`) oder nicht
(`change = 0`).

```{r Stage 1 - Change-Spalte}
global_train_data_binclass = hurdle@train_data |>
  dplyr::group_by(id) |>
  dplyr::arrange(age, .by_group = TRUE) |>
  dplyr::mutate(
    change = as.numeric(
      any(diff(rtg_d) > 0) |
        any(dplyr::lag(bsp_id) != bsp_id, na.rm = TRUE)
    )
  ) |>
  dplyr::ungroup()

bspid_binclass             = set_data(bspid, global_train_data_binclass)
bspid_binclass@target_name = "Change [0: No, 1: Yes]"
```

<h4> Training </h4>

```{r Stage 1 - Training}
hurdle@classification_model = damageRF::binary_classification(
  self                = bspid_binclass,
  model               = damageRF::hurdle_rf6,
  target              = "change",
  train_ids           = train_ids,
  pred_threshold_mode = "standard",
  test_run            = test_run
  )
```

<h4> Metrics </h4>

```{r Stage 1 - Results}
# plotter(hurdle@classification_model)
```

## Regression

<h4> Setup </h4>

Ziel: Vorhersage von `rtg_d` auf Beobachtungen wo `change == 1`.

```{r}
global_train_data_regression = global_train_data_binclass |>
  dplyr::filter(change == 1) |>
  dplyr::select(-change)

bspid_regression = set_data(bspid, global_train_data_regression)
```

<h4> Training </h4>

```{r Stage 2 - Training}
hurdle@regression_model = train_groups(
  self      = bspid_regression,
  model     = damageRF::hurdle_rf7,
  target    = bspid_regression@target_col,
  test_run  = test_run,
  train_ids = train_ids
)
```

<h4> Metrics </h4>

```{r Stage 2 - Results}
# plotter(hurdle@regression_model@models[[1]], target_name = "rtg_d")
```