---
title: "md_implementation"
author: "JW"
date: "`r Sys.Date()`"
output:
  html_document:
    toc: true
    toc_float: true
    toc_depth: 3
    number_sections: true
---

## Setup

```{r Setup - knitr, include=FALSE, message=FALSE}
knitr::opts_chunk$set(
  cache = TRUE
)
```

```{r Setup - EnvVars}
# Filepaths
db_path = Sys.getenv("db_path", unset = here::here("output/fulldata_bast.db"))
r_files = Sys.getenv("r_files", unset = here::here("R/"))

# BSPID CODE FOR ANALYSIS
bspid_code = Sys.getenv("bspid_code", unset = "B002")
```

```{r Setup - Libraries, message=FALSE}
# Nur für lokale entwicklung
devtools::load_all(
  Sys.getenv("pkg_files", unset = here::here("../packages/damageRF"))
)
```

```{r Setup - Helperfunctions, message=FALSE}
files = list.files(r_files, full.names = TRUE)
sapply(files[startsWith(basename(files), "hlp_")], source)
```

## Datawrangling

```{r Datawrangling - Reading, eval=TRUE}
db = DBI::dbConnect(RSQLite::SQLite(), db_path)
workingdata_db = DBI::dbReadTable(db, "fulldata_bast") |> 
  dplyr::as_tibble() |> 
  dplyr::rename(any_of(setNames(names(col_translations), col_translations)))

DBI::dbDisconnect(db)
```

```{r Datawrangling - Mutation, eval=TRUE}
# Split nach Verbesserungen
workingdata = workingdata_db |>
  dplyr::group_by(id) |>
  dplyr::arrange(age, .by_group = TRUE) |>
  dplyr::mutate(
    subgroup = cumsum(c(0, diff(rtg_d) < 0)),
    id   = paste(id, letters[subgroup + 1], sep = "_")
  ) |>
  dplyr::select(-subgroup) |> 
  dplyr::ungroup()

# Nur Konstanz oder Verschlechterungen
workingdata = workingdata |>
  dplyr::group_by(id) |>
  dplyr::filter(any(diff(rtg_d) >= 0)) |>
  dplyr::ungroup()

# Initiale bspid
workingdata = workingdata |>
  dplyr::group_by(id) |>
  dplyr::arrange(age, .by_group = TRUE) |>
  dplyr::mutate(
    init_bsp_id = dplyr::first(bsp_id)
  ) |>
  dplyr::ungroup()
```

## Instantiation BSP-ID Objects

```{r, eval=TRUE}
# Instantiation
bspids = bspid_instantiation()
```

## Vizualisation

Darstellung einiger hundert Schadensverläufe: 

```{r, eval=FALSE}
# Some visualization
plot_rtg_d_over_age(workingdata, n = 300)
```

Klassen- und Bewertungsdaten in Gruppen:

```{r, eval=FALSE}
# Some visualization
plot_target_age(set_data(bspids[[bspid_code]], workingdata), bygroup = TRUE)
```

## Training

#### 1. Binary classification

```{r 1. Binary classification - Preparation, eval=TRUE}
workingdata_binclass = workingdata |> 
  dplyr::group_by(id) |> 
  dplyr::arrange(age, .by_group = TRUE) |> 
  dplyr::mutate(change = any(diff(rtg_d) > 0) | any(dplyr::lag(bsp_id) != bsp_id, na.rm = TRUE)) |> 
  dplyr::mutate(change = as.numeric(change)) |> 
  dplyr::ungroup()
```

```{r 1. Binary classification - Training, eval=FALSE}
bspid_binclass = set_data(bspids[[bspid_code]], workingdata_binclass)

bspid_binclass = binary_classification(
  self = bspid_binclass, 
  model = damageRF::rf6_binary,
  target = "change",
  row_limit = 1000, 
  trees = 1000, 
  grid = 10,
  n_boots = 10
)
```

```{r 1. Binary classification - Metrics, eval=FALSE}
# m = bspid_binclass@models[["binary_classification"]]
# 
# m@prediction$threshold_perf |>
#   ggplot2::ggplot(aes(x = .threshold, y = .estimate, color = .metric)) +
#   ggplot2::geom_line(lwd = 1.2) +
#   ggplot2::theme_minimal()
# 
# oofb = m@prediction$OOFB
# preds = 
# 
# yardstick::conf_mat(oofb, truth = target, estimate = .pred_class)$table
# 
# cm = oofb |>
#   dplyr::mutate(
#     .pred_class_adj = factor(
#       ifelse(.pred_1 >= m@prediction$best_threshold, "1", "0"),
#       levels = c("0", "1")
#     )
#   ) |>
#   yardstick::conf_mat(truth = target, estimate = .pred_class_adj)
# 
# cm$table
# 
# m@prediction$best_threshold
# 
# ggplot2::ggplot(oofb, ggplot2::aes(x = .pred_1, fill = target)) +
#   ggplot2::geom_density(alpha = 0.5)
# 
# ggplot2::ggplot(m@prediction$prob, ggplot2::aes(x = .pred_1, fill = truth)) +
#   ggplot2::geom_density(alpha = 0.5) +
#   ggplot2::theme_minimal()
```

#### 2. Multiclass classification of next damage

```{r 2. Multi-Classification bsp_id, eval=FALSE}
# # Package
# devtools::load_all(here::here("../packages/damageRF"))
# 
# # Classification
# bspid = train_groups(
#   self = bspid, 
#   model = damageRF::rf6_,
#   target = "bsp_id",
#   row_limit = 5000, 
#   trees = 1000, 
#   grid = 3,
#   n_boots = 1
# )
```

#### 3. Regression of rtg_d

```{r 3. Regression of rtg_d, eval=TRUE}
workingdata_regression = workingdata_binclass |> 
  dplyr::filter(change == 1) |> 
  dplyr::select(-change)
```

```{r 3. Regression of rtg_d, eval=TRUE}
devtools::load_all(here::here("../packages/damageRF"))

# Fetch bspid if interest
bspid_regression = bspids[[bspid_code]]

# Set data
bspid_regression = set_data(bspid_regression, workingdata_regression)

# Regression
bspid_regression = train_groups(
  self = bspid_regression, 
  model = damageRF::rf7, 
  target = bspid_regression@target_col,
  row_limit = 1000,
  trees = 500, 
  grid = 3,
  n_boots = 3
)

plotter(bspid_regression)
```

**To Do:**

AUC / ROC-Kurven fehlen – bei Multiclass-Klassifikation wichtig (one-vs-rest)

Kappa-Koeffizient fehlt – robuster als Accuracy bei unbalancierten Klassen

**Sinnvoll:**

Balanced Accuracy (Klasse 3 hat nur 21 Trainingsbeobachtungen – starke Imbalance)

Macro-F1 / Weighted-F1 als aggregierter Gesamtscore

Konfidenzintervalle der Metriken aus dem Resampling

OOB-Error (Out-of-Bag), der bei RF kostenlos anfällt

**Optional:**

Lernkurve (Performance vs. Trainingsgröße)
Partial Dependence Plots für die wichtigsten Features
