---
title: "Random Forest"
author: "JW"
date: "`r Sys.Date()`"
output: html_document
---

## **Setup**

Zu Beginn: Setze das Arbeitsverzeichnis auf das Verzeichnis dieses Scriptes, um relative Pfade verwenden zu können.

#### Imports

```{r Packages, warning=FALSE, message=FALSE}
library(ggplot2)
library(tidymodels)
library(recipes)
library(parsnip)
library(workflows)
library(tune)
library(dplyr)
```

#### Hilfsfunktionen

```{r Helpers, warning=FALSE}
source("helpers.R")
source("model.R")
source("class_RFmodel.R")
```

#### Database connection

```{r DatabaseConnection}
db = RSQLite::dbConnect(RSQLite::SQLite(), "data/db/prepdata.db")
```

## **Data**

Der in einem ersten Schritt vorbereitete Datensatz wird eingelesen (siehe /insight.R). 

```{r ReadData}
readin = DBI::dbReadTable(db, "prepdata") |> 
  dplyr::mutate_if(is.character, factor)
```

Dieser beinhaltet Spalten zur Identifikation eines Schadens, Spalten, die als Prädiktoren verwendet werden sowie mehrere potentielle Zielvariablen, wobei sich vorerst auf *bewert_d* konzentriert werden soll.

#### Überblick

```{r Exploration}
readin |> 
  skimr::skim()
```

Hierbei fallen verschiedene Punkte auf, die im Rahmen der Modellbildung zu beachten sind.

#### Faktoren

  - Für die Untersuchung stehen 24 verschiedene BSP-ID's zur Verfügung.

  - Die Spalten *konstruktion*, *bauteil* und *zwgruppe* enthalten eine große Anzahl einzigartiger Werte -> step_other()
  
```{r PlotOthers, echo=FALSE, out.width="100%"}
readin |> 
  dplyr::select(ort, baujahr, konstruktion, bauteil, zwgruppe)|>
  dplyr::distinct() |> 
  tidyr::pivot_longer(cols = c(konstruktion, bauteil, zwgruppe), names_to = "feature", values_to = "value") |> 
  tidyr::drop_na() |> 
  ggplot2::ggplot(aes(x = value, fill = feature)) +
  ggplot2::geom_bar() +
  ggplot2::facet_wrap(~ feature, scales = "free", ncol = 1, nrow = 3) +
  ggplot2::labs(x = NULL, y = "distinct counts per feature") +
  ggplot2::theme_minimal() + 
  ggplot2::theme(
    axis.text.x = element_blank(),
    panel.grid.major.x = element_blank(),
    panel.grid.minor.x = element_blank(),
    plot.title.position = "plot",
    legend.position = "none"
  )
```
  
  - Die Spalte *hoechst_sachverhalt_oben* enthält eine große Anzahl einzigartiger Werte. Wichtige Information ist aber eigentlich nur die Art des Sachverhalts (Autobahn/Bundes-/Landstraße etc.). Hier sollte aggregiert werden. 

<div style="margin-left: 40px;">
```{r SachverhaltOben}
# Regex
prep = readin |> 
  dplyr::mutate(
    hoechst_sachverhalt_oben =
      trimws(stringr::str_remove(hoechst_sachverhalt_oben, ".*: "))
  ) |> 
  dplyr::mutate(
    hoechst_sachverhalt_oben = 
      stringr::str_remove(hoechst_sachverhalt_oben, "\\s.*")
  )
```
</div>

  - Die Spalten *feld*, *quer* und *hoch* haben eine vergleichsweise niedrige *complete_rate*.

#### Nummerische Werte

  - Das früheste verfügbare Baujahr ist 1800. Naja.
  
  - Es sind viele Brücken mit einer Länge von unter 10m (ca. 50%) im Datensatz vorhanden. Generell Rechtsschiefe bei Brückenabmessungen. 
  
  - Das erste Prüfjahr einer der verfügbaren BSP-ID's ist 2000. Das letzte 2025.
  
  - bewert_d weist im Vergleich zu bewert_s und bewert_v den größeren IQR auf.
  
  - Das größte Brückenalter zum Zeitpunkt einer Prüfung ist 219 Jahre.
  
  - Die Klassen der Zielvariable *bewert_d* sind stark unsausgeglichen. Up-/downsampling? Gewichtung? Echtes Klassifikationsmodell?
  
<div style="margin-left: 40px;">
```{r Hist}
hist(prep$bewert_d)
```
</div>  
  
## **Model**

#### Datenauswahl

Die RF's sollen für die verschieden BSP-IDs getrennt erstellt werden. 
Anhand des an dieser Stelle beschriebenen Ablaufs kann der Prozess für eine einzelne BSP-ID nachvollzogen werden.

```{r Select one BSP-ID}
bspids = names(sort(table(readin$bsp_id), decreasing = TRUE))

# Filter for bspid of interest
prep_1bspid = prep |> 
  dplyr::filter(bsp_id == bspids[2])

hist_plot = ggplot(prep_1bspid, aes(x = as.factor(bewert_d))) +
  geom_bar() + 
  geom_text(
    stat = "count",
    aes(label = after_stat(count)),
    vjust = -0.5,
    size = 4
  ) +
  xlab("bewert_d") +
  theme_minimal()

hist_plot
```

Mit dem Datensatz wird ein Train-Test-Split durchgeführt.

```{r TrainTestSplit}
set.seed(1234)

prep_1bspid = prep_1bspid |> 
  dplyr::group_by(schaden) |> 
  dplyr::mutate(max_bewert_d = max(bewert_d)) |> 
  dplyr::ungroup() |> 
  # Entferne bewert_d-Klassen mit weniger als zwei Einträgen
  dplyr::group_by(bewert_d) |> 
  dplyr::filter(n() > 1)

data_split = rsample::group_initial_split(
  data = prep_1bspid, 
  group = schaden, 
  prop = 0.80,
  strata = max_bewert_d
)

train_data = rsample::training(data_split) |> 
  dplyr::select(-max_bewert_d)
test_data  = rsample::testing(data_split) |> 
  dplyr::select(-max_bewert_d)

train_data$bewert_d |> table()

test_data$bewert_d |> table()

```

Für die Modellevaluierung wird gebootstrapped.
Dabei wird die die anzahl von Einträgen pro Schadensklasse

```{r Resampling}
split_by_bewert_d = split(train_data, f = train_data$bewert_d)

counts = sapply(split_by_bewert_d, function(df) length(unique(df$schaden)))

min_max = 1/100

map = function(counts, min_max) {
  m = (min(max(counts), min(counts) * 1/min_max) - min(counts))/
    (max(counts) - min(counts)) * (counts - min(counts)) + min(counts)

  m = round(m, 0)
  
  return(m)
}

# Initial number of resamples
mapping = map(counts, min_max)
n_boots = ceiling(max(counts)/max(mapping))

# Eventually increase number of resamples if n_boots < 10
while (n_boots < 10) {
  min_max = min_max * 2
  mapping = map(counts, min_max)
  n_boots = ceiling(max(counts)/max(mapping))
  print(min_max)
}

n_boots = 2 # <- DELETE !!!

splits = lapply(1:n_boots, FUN = function(id) {

  df = purrr::map_dfr(names(mapping), function(bd) {
    train_data |>
      dplyr::group_by(schaden) |>
      dplyr::mutate(max_bewert_d = max(bewert_d)) |>
      dplyr::filter(max_bewert_d == bd) |>

      dplyr::slice_head(n = 1) |>
      dplyr::slice_sample(n = mapping[[bd]]) |>
      dplyr::ungroup() |>
      dplyr::mutate(bewert_d = factor(bewert_d))
  })

  initial_sp = rsample::group_initial_split(
    data = df,
    group = schaden,
    prop = 0.80,
    strata = max_bewert_d
  )

  sp = rsample::make_splits(
    x = rsample::training(initial_sp) |> dplyr::select(-max_bewert_d),
    assessment = rsample::testing(initial_sp) |> dplyr::select(-max_bewert_d)
  )

  return(sp)
})

boots = rsample::manual_rset(
  splits = splits,
  ids = as.character(paste0("Bootstrap", 1:n_boots))
)
```

```{r Faktorisierung}
# Faktorisieren von bewert_d zur Klassifikation
train_data = train_data |> dplyr::mutate(bewert_d = factor(bewert_d))
test_data  = test_data  |> dplyr::mutate(bewert_d = factor(bewert_d))
```

#### Recipe

Workflowsets?

```{r Baserecipe}
rec_base = recipes::recipe(bewert_d ~ ., data = train_data) |>
  # Entfernung von Identifikationsvariablen aus Daten
  recipes::update_role(schaden, ort, tbwnr, schad_id, new_role = "id") |>   
  recipes::step_rm(has_role("id")) |>
  # Entfernung von Zielvariablen aus Daten
  recipes::update_role(
    zustandsnote, zustandsnotenklasse, substanzkennzahl, bewert_s, bewert_v, 
    max_d, max_s, max_v, new_role = "bewert"
  ) |>   
  recipes::step_rm(has_role("bewert"))
```

```{r Recipe1}
rec1 = rec_base |> 
  # Near-zero-variance Prädiktoren entfernen
  recipes::step_nzv(recipes::all_numeric_predictors()) |>               
  # Viele seltene Variablen zusammenfassen
  recipes::step_other(
    bauteil, konstruktion, zwgruppe, threshold = 0.01, other = "other"
  ) |> 
  # Umgang mit unbekannten Faktoren/neue Levels im Test setzen
  recipes::step_novel(recipes::all_nominal_predictors()) |> 
  # NA handling
  recipes::step_unknown(
    recipes::all_nominal_predictors(), new_level = "unknown"
  )
```

```{r Recipe2}
rec2 = rec1 |> 
  # Normalize numeric predictors
  recipes::step_normalize(recipes::all_numeric_predictors()) # |> 
  # Optional: clean text
  # textrecipes::step_clean_levels(schaden, ort, hoch)
```

#### Model

```{r SpecAndWorkflow}
ranger_spec = parsnip::rand_forest(
  mtry = tune::tune(), 
  min_n = tune::tune(), 
  trees = 1000
  ) |> 
  parsnip::set_mode("classification") |> 
  parsnip::set_engine("ranger") 

ranger_workflow = workflows::workflow() |> 
  workflows::add_recipe(rec2) |> 
  workflows::add_model(ranger_spec)
```

```{r Tuning, message=FALSE}
# Tuning
ranger_tune = tune::tune_grid(
  ranger_workflow, 
  resamples = boots, 
  grid = 2, # <- 11 !!!
  control = tune::control_grid(save_pred = TRUE, verbose = TRUE),
  metrics = yardstick::metric_set(
    yardstick::pr_auc, 
    yardstick::roc_auc, 
    yardstick::accuracy,  
    yardstick::brier_class
  )
)

# Tuning resuls
autoplot(ranger_tune)
```

```{r Fitting}
# Besten Parameter auswählen
best_params = tune::select_best(x = ranger_tune, metric = "pr_auc")

# Besten RF erstellen
final_rf = tune::finalize_workflow(ranger_workflow, best_params) |>
  fit(data = train_data) |> 
  workflows::extract_fit_parsnip()
```

```{r Predictions}
probs = predict(final_rf, new_data = test_data, type = "prob") |> 
  dplyr::bind_cols(truth = test_data$bewert_d)

preds = predict(final_rf, new_data = test_data) |> 
  dplyr::bind_cols(truth = test_data$bewert_d) |> 
  dplyr::select(truth, .pred_class)
```

```{r Metrics}
# Metrics
metr = purrr::map_dfr(levels(preds$truth), my_class_metrics, pred = preds)

# ROC curve
yardstick::roc_curve(probs, truth = truth, setdiff(colnames(probs), "truth")) |> 
  autoplot() +
  ggplot2::facet_wrap(
    ~ .level, 
    ncol = ceiling(sqrt(length(unique(prep_1bspid$bewert_d)))), 
    nrow = ceiling(sqrt(length(unique(prep_1bspid$bewert_d))))
  )

# PR curve
yardstick::pr_curve(probs, truth = truth, setdiff(colnames(probs), "truth")) |> 
  autoplot() +
  ggplot2::facet_wrap(
    ~ .level, 
    ncol = ceiling(sqrt(length(unique(prep_1bspid$bewert_d)))), 
    nrow = ceiling(sqrt(length(unique(prep_1bspid$bewert_d))))
  )

# ROC
roc_df <- roc_curve(probs, truth = truth, setdiff(colnames(probs), "truth")) |> 
  mutate(type = "ROC") |> 
  dplyr::mutate(x = 1-specificity) |>
  dplyr::mutate(y = sensitivity) |> 
  dplyr::select(.level, x, y) |> 
  dplyr::mutate(type = "ROC")

# PR
pr_df <- pr_curve(probs, truth = truth, setdiff(colnames(probs), "truth")) |> 
  mutate(type = "PR") |> 
  dplyr::mutate(x = recall) |> 
  dplyr::mutate(y = precision) |> 
  dplyr::select(.level, x, y) |> 
  dplyr::mutate(type = "PR")

combined_ROC_PR_plot(roc_df, pr_df)
```

```{r Variable Importance}

# Permutation

imp_spec = ranger_spec |>
  tune::finalize_model(select_best(ranger_tune, metric = "roc_auc")) |>
  set_engine("ranger", importance = "permutation")

workflows::workflow() |>
  workflows::add_recipe(rec2) |>
  workflows::add_model(imp_spec) |>
  workflows::fit(train_data) |>
  workflows::extract_fit_parsnip() |>
  vip::vip(geom = "point") +
  ggplot2::ylab("Importance ('permutation')") +
  ggplot2::theme_minimal()

# Gini

imp_spec = ranger_spec |>
  tune::finalize_model(select_best(ranger_tune, metric = "roc_auc")) |>
  set_engine("ranger", importance = "impurity")

workflows::workflow() |>
  workflows::add_recipe(rec2) |>
  workflows::add_model(imp_spec) |>
  workflows::fit(train_data) |>
  workflows::extract_fit_parsnip() |>
  vip::vip(geom = "point") +
  ggplot2::ylab("Gini index ('impurity')") +
  ggplot2::theme_minimal()
```

```{r Loop}
# Paket aus Arbeitsverzeichnis ladmen
# devtools::install_github("justusweyers/damageRF")
bspids = names(sort(table(readin$bsp_id), decreasing = TRUE))

outdir = paste0("output/models/RFModels_", format(Sys.time(), "%Y-%m-%d_%H-%M-%S"), "/")

dir.create(outdir)

for (bspid in bspids[10]) {
  
  log_file <- file.path(outdir, paste0("rf_", bspid, ".log"))
  log_con <- file(log_file, open = "wt")
  
  sink(log_con)
  sink(log_con, type = "message")

  cat(bspid, "\n")
  cat("start: ", format(Sys.time(), "%Y-%m-%d %H:%M:%S"), "\n\n")
  flush.console()
  
  tryCatch({
    rf = damageRF::rf1(bspid, prep = prep, n_boots = 2, grid = 2, tune_metric = "roc_auc")
    saveRDS(rf, file.path(outdir, paste0("rf_", bspid, ".rds")))
    flush.console()
  }, error = function(e) {
    message("Fehler bei BSP-ID ", bspid, ": ", e$message)
  })
  
  cat("end: ", format(Sys.time(), "%Y-%m-%d %H:%M:%S"), "\n")
  flush.console()

  sink(type = "message")
  sink()
  
  close(log_con)
} 

bspidXYZ = readRDS("")

plotter(bspidXYZ)

# printer("test.pdf", lapply(results, plotter))
```