---
title: "02 Datasets"
author: "JW"
date: "`r Sys.Date()`"
output: html_document
---

## Setup

```{r setup, include=FALSE}
knitr::opts_chunk$set(eval = FALSE)
```

```{r SetWorkingDirectory}
# Get working directory
wd = here::here()
pd = dirname(wd)
pjd = rstudioapi::getActiveProject()
```

```{r Helpers}
# Source helper functions
source(here::here("R/helpers.R"))
```

## Datensatzvorbereitung

Auf dem in "01insight.R" erstellten Grundstock von Daten aufbauend,
lassen sich weitere Prädiktoren und Zielvariablen für mögliche Modelle ableiten.
Dadurch ergibt sich potentiell eine Vielzahl an Modelldatensätzen.

Dies stellt bereits einen Schritt der Modellbildung dar und wird daher in diesem 
Zwischenschritt zwischen der Datenexploration in "01insight.R" 
und der ab 03 folgenden Modellbildung durchgeführt.

```{r Fetch data}
# Datenbank
db = RSQLite::dbConnect(
  RSQLite::SQLite(), 
  here::here(pd, "01insight/output/basedata.db")
)
# Einlesen des Basisdatensatzes
basedata = RSQLite::dbReadTable(db, "basedata")
```

## Datensatz 1 - Referenz ('dataset1')

Der erste Datensatz stellt nur eine geringe Veränderung zum Basisdatensatz dar.
Es werden lediglich eine Namensspalte *schaden* und eine Spalte *alter* hinzugefügt.

  - *schaden* = f(ort, baujahr, tbwnr, schad_id) {paste(., collapse = '_')}
  - *alter* = f(prufjahr, baujahr) {pufjahr- baujahr}
  
Bis auf die Zielvariable *bewert_d* werden alle anderen gelöscht.

```{r dataset1}
dataset1 = basedata |> 
  tidyr::unite(
    "schaden", ort, baujahr, tbwnr, schad_id, schaden, sep = "_", remove = FALSE) |> 
  dplyr::mutate(alter = prufjahr - baujahr) |> 
  dplyr::select(
    -zustandsnote, -zustandsnotenklasse, -substanzkennzahl, -bewert_s, -bewert_v, 
    -max_s, -max_v, -max_d
  )

# Speichern
# save_dataset(dataset1, here::here("output/dataset1.db"))
```

## Datensatz 2 - Historie ('dataset2')

Datensatz 2 baut auf dem ersten Datensatz auf.
Es werden drei Spalten ergänzt:

  - *bewert_d_h3* = f(bewert_d, prufjahr) Bewertung bewert_d vor 3 Jahren
  - *bewert_d_h6* = f(bewert_d, prufjahr) Bewertung bewert_d vor 6 Jahren
  - *bewert_d_h9* = f(bewert_d, prufjahr) Bewertung bewert_d vor 9 Jahren

```{r Dataset2}
interp_2 = dataset1 |> 
  # Erst Duplikate in Prüfjahren durch Mittelwerte ersetzen
  dplyr::group_by(schaden, prufjahr) |> 
  dplyr::mutate(bewert_d_mean = mean(bewert_d, na.rm = TRUE)) |> 
  dplyr::distinct(schaden, prufjahr, .keep_all = TRUE) |> 
  # Dann innerhalb der Gruppen für dts interpolieren
  dplyr::group_by(schaden) |> 
  dplyr::group_modify(~ {
    dts = c(3, 6, 9)
    if (sum(!is.na(.x$bewert_d)) >= 2) {
      for (dt in dts) {
        .x[[paste0("bewert_d_h", dt)]] = round(
          approx(
            x = .x$prufjahr,
            y = .x$bewert_d_mean,
            xout = .x$prufjahr - dt,
            rule = 1
          )$y,
          0
        )
      }
    } else {
      for (dt in dts) {
        .x[, paste0("bewert_d_h", dt)] = NA
      }
    }
    .x
  }) |> 
  dplyr::select(-bewert_d_mean) |> 
  dplyr::ungroup()

interp_2 = interp_2 |> 
  dplyr::select(
    c("schaden", "prufjahr", setdiff(colnames(interp_2), colnames(dataset1)))
  )

dataset2 = dataset1 |>
  dplyr::left_join(interp_2, by = c("schaden", "prufjahr"))

# Speichern
save_dataset(dataset2, here::here("output/dataset2.db"))
```

## Datensatz 3 - Relative Historie ('dataset3')

Datensatz drei baut auf dem ersten Datensatz auf.
Es werden 4 Spalten ergänzt:

  - *bewert_d_ha* = f(*bewert_d*, *prufjahr*) Bewertung bewert_d zum Anfang des
  Beobachtungszeitraums
  - *bewert_d_hm* = f(*bewert_d*, *prufjahr*) Bewertung bewert_d in der Mitte des
  Beobachtungszeitraums
  - *bewert_d_he* = f(*bewert_d*, *prufjahr*) Bewertung bewert_d gegen Ende des
  Beobachtungszeitraums
  - *inspektionszeitanteil* = f(*prufjahr*) Anteil jeweilgen Prüfzeitraumes am Brückenalter
  
Anfangs-, Mittel- und Endzeitpunkt stellen Drittelpunkte des Beobachtungszeitraumes dar.

Die Variable *inspektionszeitanteil* könnte zur Gewichtung genutzt werden (case.weights?).

```{r dataset3}
interp_3 = dataset1 |>
  # Erst Duplikate in Prüfjahren durch Mittelwerte ersetzen
  dplyr::group_by(schaden, prufjahr) |>
  dplyr::mutate(bewert_d_mean = mean(bewert_d, na.rm = TRUE)) |>
  dplyr::distinct(schaden, prufjahr, .keep_all = TRUE) |>

  dplyr::mutate(
    bewert_d_ha = NA_real_,
    bewert_d_hm = NA_real_,
    bewert_d_he = NA_real_
  ) |>

  # Dann innerhalb der Gruppen für dts interpolieren
  dplyr::group_by(schaden) |>
  dplyr::group_modify(~ {

    for (i in 1:nrow(.x)) {
      if (i == 1) {
        .x[i, c("bewert_d_ha","bewert_d_hm","bewert_d_he")] <- round(.x$bewert_d_mean[1], 0)
      } else {

        min_j <- .x$prufjahr[1]
        max_j <- .x$prufjahr[i]

        xout_ha <- min_j + 0/3 * (max_j - min_j)
        xout_hm <- min_j + 1/3 * (max_j - min_j)
        xout_he <- min_j + 2/3 * (max_j - min_j)

        y_vals <- .x$bewert_d_mean[1:i]

        .x$bewert_d_ha[i] = round(approx(.x$prufjahr[1:i], y_vals, xout=xout_ha)$y,0)
        .x$bewert_d_hm[i] = round(approx(.x$prufjahr[1:i], y_vals, xout=xout_hm)$y,0)
        .x$bewert_d_he[i] = round(approx(.x$prufjahr[1:i], y_vals, xout=xout_he)$y,0)

      }
    }

    return(.x)

  }) |>
  # Anteil der Inspektionszeit am Brückenalter
  dplyr::mutate(inspektionszeitanteil = (prufjahr - min(prufjahr))/alter) |>
  # Finish up
  dplyr::select(-bewert_d_mean) |>
  dplyr::ungroup()

interp_3 = interp_3 |> 
  dplyr::select(
    c("schaden", "prufjahr", setdiff(colnames(interp_3), colnames(dataset1)))
  )

dataset3 = dataset1 |>
  dplyr::left_join(interp_3, by = c("schaden", "prufjahr"))

save_dataset(dataset3, here::here("output/dataset3.db"))
```

#### Datensatz 3_1 ('dataset3_1')

Dieser Datensatz stellt eine Modifikation von Datensatz 3 dar. Statt der 
historischen Werte ha, hm und he und einer zusätzlichen Gewichtungsspalte 
*inspektionszeitanteil* werden ha, hm und he mit dieser multipliziert. Die 
Spalte *inspektionszeitanteil* selbst wird entfernt.

```{r dataset3_1}
dataset3_1 = dataset3 |>
  dplyr::mutate(bewert_d_ha = bewert_d_ha * inspektionszeitanteil) |> 
  dplyr::mutate(bewert_d_hm = bewert_d_hm * inspektionszeitanteil) |> 
  dplyr::mutate(bewert_d_he = bewert_d_he * inspektionszeitanteil) |> 
  dplyr::select(-inspektionszeitanteil)

save_dataset(dataset3_1, here::here("output/dataset3_1.db"))
```

#### Datensatz 3_2 ('dataset3_2')

Dieser Datensatz stellt eine Modifikation von Datensatz 3 dar. Statt der 
historischen Werte ha, hm und he und einer zusätzlichen Gewichtungsspalte 
*inspektionszeitanteil* werden ha, hm und he mit dem Quadrat dieser 
multipliziert. Damit sollen Einträge mit einem vergleichsweise großen 
Inspektionszeitanteil stärker gewichtet werden. Die Spalte 
*inspektionszeitanteil* selbst wird entfernt.

```{r dataset3_2}
dataset3_2 = dataset3 |>
  dplyr::mutate(bewert_d_ha = bewert_d_ha * inspektionszeitanteil**2) |> 
  dplyr::mutate(bewert_d_hm = bewert_d_hm * inspektionszeitanteil**2) |> 
  dplyr::mutate(bewert_d_he = bewert_d_he * inspektionszeitanteil**2) |> 
  dplyr::select(-inspektionszeitanteil)

save_dataset(dataset3_2, here::here("output/dataset3_2.db"))
```

## Dataset 4 - Klimadaten

Die Klimadaten wurden innerhalb des 01insight-Projektes bezogen und als nested 
data.table im .rds-Format gespeichert.
Aus  diesen Daten werden für die Zeilen Kennwerte wie die historisch maximale 
Temperatur (max_maxT) oder die mittlere höchste Temperatur (mean_maxT) etc.
zusammengefasst.

```{r Dataset4}
# Read data from other project
climate_data_nested = readRDS("../01insight/data/dwd/climate_data_nested.rds") |> 
  data.table::as.data.table()

# Unnest
data.table::data.table(climate_data_nested)[
  ,
  `:=`(
    mean_maxT = sapply(data, function(df) mean(df$maxT, na.rm = TRUE)),
    mean_minT = sapply(data, function(df) mean(df$minT, na.rm = TRUE)),
    mean_diffT = sapply(data, function(df) mean(df$diffT, na.rm = TRUE)),
    mean_meanT = sapply(data, function(df) mean(df$meanT, na.rm = TRUE)),

    max_maxT = sapply(data, function(df) max(df$maxT, na.rm = TRUE)),
    min_minT = sapply(data, function(df) min(df$minT, na.rm = TRUE)),

    mean_TFC = sapply(data, function(df) mean(df$TFC, na.rm = TRUE)),
    mean_snowcoverdays = sapply(data, function(df) mean(df$snowcoverdays, na.rm = TRUE)),
    mean_icedays = sapply(data, function(df) mean(df$icedays, na.rm = TRUE)),
    mean_summerdays = sapply(data, function(df) mean(df$summerdays, na.rm = TRUE))
  )
][, c("Bruecke", "data") := NULL][] -> climate_data_table

# Cast to data.frame
dataset4 = data.frame(climate_data_table) |> 
  dplyr::mutate(across(where(is.numeric),~ replace(., !is.finite(.), NA)))

save_dataset(dataset4, here::here("output/dataset4.db"))
```

#### Datensatz 4_1 ('dataset4_1')

Wie folgende Grafik zeigt korrelieren die Höhenangaben und Klimadaten 
untereinander mehr oder weniger.

```{r Dataset4_1.1}
# Klimavariablen
clim_vars = c(
  "mean_maxT","mean_minT","mean_diffT","mean_meanT", "max_maxT", "min_minT", 
  "mean_TFC", "mean_snowcoverdays", "mean_icedays", "mean_summerdays"
)

# Korrelationsmatrix
GGally::ggpairs(dataset4[
  sample(nrow(dataset4), 500),
  c(clim_vars, "dgm1000_utm32s")
])
```

Letztere werden aus diesem Grund in diesem Datensatz durch zwei Hauptkomponenten 
ersetzt.

```{r Dataset4_1.2}
# Hauptkomponentenanalyse
pca_res = dataset4 |>
  dplyr::select(all_of(clim_vars)) |>
  dplyr::filter(if_all(everything(), ~ !is.na(.))) |>
  stats::prcomp(scale. = TRUE)

pcs = predict(pca_res, newdata = dataset4[, clim_vars])

# Skree

# Replace
pc12 <- as.data.frame(pcs[, 1:2])
colnames(pc12) <- c("clim_PC1", "clim_PC2")

dataset4_1 = dataset4 |>
  dplyr::bind_cols(pc12) |>
  dplyr::select(-all_of(clim_vars))

save_dataset(dataset4_1, here::here("output/dataset4_1.db"))
```

#### Datensatz 4_2 ('dataset4_2')

```{r Dataset4_2}
# Crop time of interest
cropped = climate_data_nested[, data := Map(function(dt, s, e) {
  if (nrow(dt) == 0) return(dt)
  dt[dt$Year >= s & dt$Year <= e, , drop = FALSE]
}, data, baujahr, prufjahr)]

# Unnest
cropped[
  ,
  `:=`(
    mean_maxT = sapply(data, function(df) mean(df$maxT, na.rm = TRUE)),
    mean_minT = sapply(data, function(df) mean(df$minT, na.rm = TRUE)),
    mean_diffT = sapply(data, function(df) mean(df$diffT, na.rm = TRUE)),
    mean_meanT = sapply(data, function(df) mean(df$meanT, na.rm = TRUE)),

    max_maxT = sapply(data, function(df) max(df$maxT, na.rm = TRUE)),
    min_minT = sapply(data, function(df) min(df$minT, na.rm = TRUE)),

    mean_TFC = sapply(data, function(df) mean(df$TFC, na.rm = TRUE)),
    mean_snowcoverdays = sapply(data, function(df) mean(df$snowcoverdays, na.rm = TRUE)),
    mean_icedays = sapply(data, function(df) mean(df$icedays, na.rm = TRUE)),
    mean_summerdays = sapply(data, function(df) mean(df$summerdays, na.rm = TRUE))
  )
][, c("Bruecke", "data") := NULL][] -> climate_data_table_2

# Cast to data.frame
dataset4_2 = data.frame(climate_data_table_2) |> 
  dplyr::mutate(across(where(is.numeric),~ replace(., !is.finite(.), NA)))

save_dataset(dataset4_2, here::here("output/dataset4_2.db"))
```

## Datensatz 5 - Alle Prädiktoren

Basierend auf den bisherigen Datensätzen wird ein Gesamtdatensatz mit allen 
Prädiktoren erstellt.

```{r}
# Fetch all datasets
dataset_path = "output/"
dataset_files_all = list.files(dataset_path, full.names = TRUE)
dataset_files = dataset_files_all[endsWith(dataset_files_all, ".db")]

# Get all available columns per dataset
columns = lapply(dataset_files, function(db) {
  con = DBI::dbConnect(RSQLite::SQLite(), db)
  tab = DBI::dbListTables(con)[1]
  info = DBI::dbGetQuery(con, paste0("PRAGMA table_info(", tab, ");"))
  DBI::dbDisconnect(con)
  return(info$name)
})

# Query first occurrence
l = lapply(unique(unlist(columns)), function(cn) {
  ds = which(sapply(columns, function(c) {cn %in% c}))[1]
  con = DBI::dbConnect(RSQLite::SQLite(), dataset_files[ds])
  tab = DBI::dbListTables(con)[1]
  col = DBI::dbGetQuery(con, paste0('SELECT "', cn, '" FROM "', tab, '";'))
  return(col)
})

# Cbind columns
dataset5 = do.call(cbind, l) |> 
  dplyr::mutate(across(where(is.numeric),~ replace(., !is.finite(.), NA))) |> 
  dplyr::mutate(across(where(is.character), as.factor))

# Save dataset
save_dataset(dataset = dataset5, name = "output/dataset5.db")
```

#### Datensatz 5_1 ('dataset5_1')

Basierend auf den Ergebnissen des 05featureselection-Projektes wird Datensatz 5
auf die mittels Recursive Feature Elimination ermittelten als 20 wichtigsten 
Prädiktren Reduziert.

```{r}
top20 = c(
  "alter", "baujahr", "bautlgrupp", "bauwerksart_text", "bewert_d_h3", 
  "bewert_d_h6", "bewert_d_h9", "bewert_d_ha", "bewert_d_he", "bewert_d_hm",
  "br_bauwerkswinkel", "br_bw_winkel_richtung", "br_maximale_laengsneigung", 
  "breite", "clim_PC1", "clim_PC2", "dgm1000_utm32s", "feld", "flaeche", "hoch"
)

dataset5_1 = dataset5 |> 
  dplyr::select(dplyr::all_of(top20))

save_dataset(dataset = dataset5_1, name = "output/dataset5_1.db")
```

## Datensatz ...  - Änderung bewert_d 

```{r dataset...}
# dataset... = dataset... |> 
#   dplyr::group_by(schaden) |>
#   dplyr::arrange(prufjahr, .by_group = TRUE) |>
#   dplyr::mutate(
#     dbewert_d = bewert_d - dplyr::lag(bewert_d),
#     dbewert_d = tidyr::replace_na(dbewert_d, 0)
#     ) |>
#   dplyr::ungroup() |> 
#   dplyr::select(-bewert_d)
# 
# # Speichern
# save_dataset(dataset..., here::here("output/dataset....db"))
```

## Datensatz X - Nur Trends ('datasetX')

Datensatz X baut auf dem siebten Datensatz auf.
Es werden sämtliche Schäden mit zeitlich konstantem *bewert_d* aussortiert.
Dies könnte die Unausgewogenheit von *bewert_d* reduzieren.

```{r datasetX}
datasetX = dataset5 |>
  dplyr::group_by(schaden) |> 
  dplyr::filter(dplyr::n_distinct(bewert_d) > 1) |> 
  dplyr::ungroup()

save_dataset(datasetX, here::here("output/datasetX.db"))
```

#### Datensatz X_1 ('datasetX_1')

Datensatz X_1 baut auf dem X-Datensatz auf.
Es werden zusätzlich zu den bereits entfernten Schäden mit konstanten Einträgen
von *bewert_d* auch die Schäden entfernt, die im Verlauf eine Verbesserung der 
Bewertung von *bewert_d* erfahren.
Untersucht werden soll nur eine Verschlechterung der Bewertung.

```{r datasetX_1}
datasetX_1 = datasetX |>
  dplyr::group_by(schaden) |>
  dplyr::arrange(prufjahr, .by_group = TRUE) |>
  dplyr::mutate(
    dbewert_d = bewert_d - dplyr::lag(bewert_d),
    dbewert_d = tidyr::replace_na(dbewert_d, 0)
  ) |>
  dplyr::filter(all(dbewert_d >= 0)) |> 
  dplyr::select(-dbewert_d) |> 
  dplyr::ungroup()

save_dataset(datasetX_1, here::here("output/datasetX_1.db"))
```

## Dataset Y ('datasetY')

```{r datasetY}
# ...
```

## Datensatz Z ('datasetZ')

```{r datasetZ}
# ...
```

## Finish

```{r DisconnectDB}
# Disconnect from database
DBI::dbDisconnect(db)
```

