---
title: "02 Datasets - Aggregiert"
author: "JW"
date: "`r Sys.Date()`"
output: html_document
---

## Setup

```{r setup, include=FALSE}
knitr::opts_chunk$set(eval = FALSE)
```

```{r SetWorkingDirectory}
# Get working directory
wd = here::here()
pd = dirname(wd)
pjd = rstudioapi::getActiveProject()
```

```{r Helpers}
# Source helper functions
source(here::here("R/helpers.R"))
```

## Datensatzvorbereitung

Auf den in "01insight.R" erstellten Datensätzen aufbauend, lassen sich weitere 
Prädiktoren und Zielvariablen für Modelle ableiten.
Dadurch ergibt sich potentiell eine Vielzahl an Modelldatensätzen

Dei den aggregierten Datensätzen handelt es sich um Mischdatensätze, in denen so 
auch Übergänge zwischen Schadensklassen erfasst werden sollen.

Für jede Start BSP-ID wird so ein Datensatz erstellt der die durchlaufenen Schadensklassen enthält.

```{r Fetch data}
# Datenbank
db = RSQLite::dbConnect(
  RSQLite::SQLite(), 
  here::here(pd, "01insight/output/basedata.db")
)
# Einlesen des Basisdatensatzes
basedata = RSQLite::dbReadTable(db, "basedata")
```